ACORDAO-COMPLETO-2353119

ACÓRDÃO 3864/2019 ATA 19/2019 - SEGUNDA CÂMARA

VISTOS, relatados e discutidos estes autos em que se aprecia o ato de aposentadoria de Eliane Feitosa Confessor, ex-servidora vinculados ao Núcleo Estadual do Ministério da Saúde no Estado do Rio Grande do Norte
ACORDAM os ministros do Tribunal de Contas da União, reunidos em Sessão da Segunda Câmara, ante as razões expostas pelo relator e com fundamento no art. 71, inciso III, da Constituição Federal, c/c arts. 1º, inciso V, e 39, inciso II da Lei 8.443/1992, e art. 260 do Regimento Interno, em:
9.1. considerar ilegal e recusar o registro do ato de concessão de aposentadoria de Eliane Feitosa Confessor;
9.2. no que tange ao pagamento fundamentado em decisão judicial ("28,86") dispensar a devolução dos valores indevidamente recebidos até a data da ciência do Núcleo Estadual do Ministério da Saúde no Estado do Rio Grande do Norte deste Acórdão, com base no Enunciado 106 da Súmula da Jurisprudência do TCU; 
9.3. determinar ao Núcleo Estadual do Ministério da Saúde no Estado do Rio Grande do Norte que:
9.3.1. faça cessar o pagamento embasado em decisão judicial ("28,86%") decorrente do ato impugnado, comunicando ao TCU, no prazo de quinze dias, as providências adotadas, nos termos dos art. 262, caput, do Regimento Interno do TCU, 8º, caput, da Resolução - TCU 206/2007;
9.3.2. informe à interessada o teor deste acórdão, encaminhando ao TCU, no prazo de 30 (trinta) dias, comprovante da data de ciência pelos interessados, nos termos do art. 4º, § 3º, da Resolução TCU 170/2004, alertando-a de que o não provimento de eventuais recursos não a exime da devolução de valores indevidamente recebidos após a ciência do presente acórdão;
9.4. dar ciência desta deliberação ao Núcleo Estadual do Ministério da Saúde no Estado do Rio Grande do Norte e à interessada.

Ato de concessão de aposentadoria no âmbito do Núcleo Estadual do Ministério da Saúde no Estado do Rio Grande do Norte.

Segunda Câmara

3. Interessados/Responsáveis:
3.1. Interessado: Eliane Feitosa Confessor (XXX.147.644-XX).

13.1. Ministros presentes: Ana Arraes (Presidente), Augusto Nardes (Relator) e Raimundo Carreiro.
13.2. Ministro-Substituto convocado: Marcos Bemquerer Costa.

ACORDAO-COMPLETO-2421048

Acórdão de Relação 8127/2020 - Segunda Câmara

Acórdão de Relação

AUGUSTO NARDES

Adoto como relatório, com os devidos ajustes de forma pertinentes, a instrução elaborada no âmbito da Secretaria de Fiscalização de Pessoal (peça 33) , com a qual se manifestou de acordo o Ministério Público junto ao TCU (peça 35) , a seguir transcrita:
INTRODUÇÃO
1. 		Trata-se de ato de concessão de aposentadoria acima mencionado, de ex-servidora do Núcleo Estadual do Ministério da Saúde no Estado do Rio Grande do Norte.
2. 		O ato foi submetido eletronicamente, para fim de registro, à apreciação do Tribunal de Contas da União (TCU) , de acordo com o art. 71, inciso III, da Constituição Federal. 
EXAME TÉCNICO
Encaminhamentos anteriores
3. 		O ato objeto destes autos foi destacado do Processo Processo 005.501/2014-8 (peça 8 daqueles autos) , com o translado das respectivas peças processuais.
4. 		À peça 24, consta oitiva a fim de que a interessada apresentasse esclarecimentos a respeito do pagamento de duas rubricas.
5.		A oitiva supramencionada foi atendida, conforme peça 27, estando os autos aptos a serem instruídos no mérito. 
Exame das constatações
6.		Em análise do ato objeto destes autos, verifica-se que a interessada foi inativada em 1/11/2011, com proventos integrais, computados mais de 37 anos de tempo de atividade. Incorporou, ainda, 24% a título de adicional por tempo de serviço. O fundamento legal da aposentadoria foi aquele descrito no artigo 3º da EC 47/2005.
7. 	 	Em consulta ao contracheque à peça 28 e em cotejo com a tabela salarial à peça 29, não se verifica irregularidade nos proventos, exceto em relação ao pagamento as rubricas de "diferença individual L. 12998" e a fundamentada em decisão judicial ("28,86%") . Cabe destacar que a rubrica "GDM-PST" pode ser paga em valor superior a 50pts, conforme opção prevista no artigo 87 da Lei 13.324/2016.
8.		No que tange ao pagamento das rubricas de "diferença individual" e a fundamentada em decisão judicial, ambas serão objeto de análise a seguir.
Rubrica "diferença individual L. 12998"
9. 		A rubrica acima tem a sua gênese no estabelecido pelo artigo 2º, §§ 2º, 3º e 4º, da Lei 11.355/2006, modificado pela Lei 11.490/2007, em vista da existência de diversas decisões administrativas e judiciais que concederam o chamado "PCCS" aos servidores (adiantamento pecuniário de que trata o art. 8º da Lei n 7.686, de 2 de dezembro de 1988) . 
10.	Caso o servidor ou inativo aderisse à nova estrutura de carreira implementada pela Lei 11.355/2006, deveria ocorrer absorção gradual do PCCS, na forma estabelecida nos §§ 3º e 4º do artigo 2º da Lei 11.355/2006 (transformação dos valores pagos a título de PCCS em DPNI- diferença pessoal nominalmente identificada, seguida de absorção ao longo do tempo) . Abaixo segue transcrição dos dispositivos citados, com destaques:
Art. 2º Os servidores ocupantes dos cargos referidos no caput do art. 1º desta Lei serão enquadrados na Carreira da Previdência, da Saúde e do Trabalho de acordo com as respectivas atribuições, requisitos de formação profissional e posição relativa nas Tabelas de Correlação, constantes do Anexo II desta Lei.
§ 1º O enquadramento de que trata o caput deste artigo dar-se-á mediante opção irretratável do servidor, a ser formalizada no prazo de 90 (noventa) dias, a contar da vigência da Medida Provisória n. 301, de 29 de junho de 2006, na forma do Termo de Opção constante do Anexo III desta Lei, com efeitos financeiros a partir das datas de implementação das tabelas de vencimento básico referidas no Anexo IV desta Lei. (Vide Lei n. 11.538, de 2007) .
§ 2º A opção pela Carreira da Previdência, da Saúde e do Trabalho implica renúncia às parcelas de valores incorporados à remuneração por decisão administrativa ou judicial, referentes ao adiantamento pecuniário de que trata o art. 8º da Lei n. 7.686, de 2 de dezembro de 1988, que vencerem após o início dos efeitos financeiros referidos no § 1º deste artigo.
§ 3º A renúncia de que trata o § 2º deste artigo fica limitada à diferença entre os valores de remuneração resultantes do vencimento básico vigente no mês de fevereiro de 2006 e os valores de remuneração resultantes do vencimento básico fixado para dezembro de 2011, conforme disposto no Anexo IV desta Lei.
§ 4º Os valores incorporados à remuneração objeto da renúncia a que se refere o § 2º deste artigo que forem pagos aos servidores ativos, aos aposentados e aos pensionistas, por decisão administrativa ou judicial, no mês de fevereiro de 2006, sofrerão redução proporcional à implementação das tabelas de vencimento básico de que trata o art. 7º desta Lei, e os valores excedentes serão convertidos em diferença pessoal nominalmente identificada, de natureza provisória, redutível na proporção acima referida, sujeita apenas ao índice de reajuste aplicável às tabelas de vencimentos dos servidores públicos federais, a título de revisão geral das remunerações e subsídios. (Redação dada pela Lei n. 11.490, de 2007) [grifo nosso]
11.	Assim, ao definir que a DPNI é "redutível na proporção acima referida", significa dizer que será reduzida à medida que forem implantadas as tabelas previstas no Anexo IV da referida Lei (§1º acima descrito) . Dessa forma, a continuidade do pagamento da DPNI só é possível caso haja valor excedente após a total implantação do plano de carreira, conforme prevê o seu § 5º:
§ 5º Concluída a implementação das tabelas, em dezembro de 2011, o valor eventualmente excedente continuará a ser pago como vantagem pessoal nominalmente identificada, sujeita apenas ao índice de reajuste aplicável às tabelas de vencimento dos servidores públicos federais, a título de revisão geral das remunerações e subsídios, respeitado o que dispõem os §§ 3º e 4º deste artigo.
12.	Com a superveniência da Lei 11.784/2008, as tabelas de vencimento foram ajustadas de forma a serem definitivamente implementadas em julho de 2011 (artigo 40 da Lei 11.784/2008) , alterando, portanto, os prazos previstos nos § 3º e § 5º do artigo 2º da Lei 11.355/2006 (vide artigo 7º-C, abaixo descrito) :
Art. 7º-A. A partir de 1º de março de 2008, as tabelas de vencimento básico da Carreira da Previdência, da Saúde e do Trabalho serão implementadas, progressivamente, nos meses de março de 2008, fevereiro de 2009, julho de 2010 e julho de 2011, conforme os valores constantes das tabelas de vencimento básico a que se refere o Anexo IV-A desta Lei. (Incluído pela Lei n. 11.784, de 2008) .
Art. 7º-B. No cálculo dos valores dos vencimentos básicos referidos no art. 7º-A desta Lei, foram incorporados os valores correspondentes às parcelas de aumento dos vencimentos básicos, previstos no Anexo IV desta Lei.
Parágrafo único. Concluída a implementação das tabelas a que se refere o art. 7º-A e o Anexo IV-A desta Lei, em julho de 2011, o valor eventualmente excedente, de que trata o § 4º do art. 2º desta Lei, continuará a ser pago como vantagem pessoal nominalmente identificada, sujeita apenas ao índice de reajuste aplicável às tabelas de vencimento dos servidores públicos federais, a título de revisão geral das remunerações e subsídios, respeitado o que dispõem os §§ 3º e 4º do art. 2º desta Lei. (Incluído pela Lei n. 11.784, de 2008) .
Art. 7º-C. Em função do disposto nos arts. 7º-A e 7º-B desta Lei, os prazos referidos nos §§ 3º e 5º do art. 2º desta Lei [11.355/2006] ficam alterados para julho de 2011. (Incluído pela Lei n. 11.784, de 2008) .
13.	Ressalte-se que tanto o parágrafo único do art. 7º-B quanto o art. 7º-C da referida Lei fazem menção à continuidade do pagamento da DPNI como VPNI somente após a implantação completa das tabelas da Lei 11.355/2006, o que ocorreu em julho de 2011. Ou seja, o valor eventualmente excedente após julho de 2011 seria pago sob a forma de VPNI, não mais sujeito a absorções decorrentes de aumentos salariais, mas tão somente aos reajustes lineares de remuneração dos servidores públicos.
14.	Por fim, por meio da Lei 12.998/2014, a então VPNI remanescente, originada da DPNI, transmutou-se para "Diferença Individual", conforme abaixo descrito:
Art. 30. As vantagens previstas no § 5º do art. 3º da Lei no 10.855, de 1º de abril de 2004, e no § 5º do art. 2º da Lei no 11.355, de 19 de outubro de 2006, ficam transformadas, a partir de 1º de janeiro de 2014, em Diferença Individual, a ser paga nos valores relativos à competência de dezembro de 2013, efetivamente percebidos pelo servidor, e não servirá de base de cálculo de nenhuma vantagem ou gratificação, estando sujeita exclusivamente à atualização decorrente de revisão geral da remuneração dos servidores do Poder Executivo federal. (grifo nosso) 
15.	Diante disso, a fim de avaliar a regularidade do pagamento em tela, analisando o contracheque constante à peça 30, pgs. 3 e 16, verifica-se que o valor pago a título de PCCS, em fev/2006, sob a forma de sentença judicial, era de R$ 1.728,91, valor que se alterou, já sob a rubrica de DPNI, para R$ 883,33 em jul/2011, mês de implementação completa da reestruturação disposta na Lei 11.355/2006, conforme dissertado acima.
16.	Entretanto, no mesmo período, os valores de remuneração resultantes do vencimento básico (rubricas "VENCIMENTO BASICO", "ANUENIO" e "GRAT.ATIV.EXECUT/GAE LD.13/92") totalizaram R$ 1.095,12 em fev/06, enquanto que esses mesmos valores alteraram-se para R$ 2.153,88 em jul/2011 (soma das rubricas "VENCIMENTO BASICO" e "ANUENIO", já que rubrica "GRAT.ATIV.EXECUT/GAE LD.13/92" foi incorporada ao vencimento básico) , sendo que esta diferença de valores deveria ter absorvido quase que por completo o valor que era pago a título de PCCS em fev/2006, no valor de R$ 1.135,38, devendo restar apenas um resíduo de R$ 76,62, conforme abaixo detalhado.
	Mês/ano
	Rubrica
	Valor (R$) 

	Jul 2011
	VENCIMENTO BASICO             
	3.383,00

		ANUENIO - ART.244, LEI 8112/90
	811,92

	Subtotal - jul 2011 (A) 
	
	Fev 2006
	VENCIMENTO BASICO             
	588,07

		ANUENIO - ART.244, LEI 8112/90
	141,13

		GRAT.ATIV.EXECUT/GAE LD.13/92 
	940,01

	Subtotal - fev 2006 (B) 

	Diferença (C=A-B) 
	2.525,71

	PCSS pago em fev 2006 (D) 
	1.728,91

	Resíduo (=D-C) 
	-

17.	Cabe destacar que esta forma de absorção é a que se conforma ao disposto no § 3º do artigo 2º da Lei 11.355/2006, já descrito no item 10.
18.	Logo, depreende-se que não houve a absorção da DPNI preconizada pelo artigo 2º, §4º, da Lei 11.355/2006, sendo que a parcela "DIFERENCA INDIVIDUAL L.12998" atualmente é percebida irregularmente, visto que é originada da DPNI, conforme já dissertado (item 14) . 
19.	Realizada a oitiva sobre a questão, a interessada informa que há sentença judicial suportando o pagamento - Processo 0806538-17.2014.4.05.8400 (peça 27, pgs. 11-43) . O dispositivo de sentença foi expresso nos seguintes termos (peça 27, pgs. 18-19) : 
ISSO POSTO, julgo procedente a pretensão, para determinar o restabelecimento do pagamento integral do valor da VPNI (DPNI) - art. 5º, § 4º, da Lei n.º 11.490/09, atualmente denominada Diferença Individual - Lei n.° 12.998/14, nos vencimentos/proventos/pensões dos Substituídos, considerando os valores de dezembro de 2013, retroativamente a data de sua indevida redução, ocorrida em fevereiro de 2014, até a data de seu efetivo restabelecimento em contracheque, bem como a restituição dos valores já descontados dos vencimentos/proventos/pensões dos Substituídos a título de reposição ao erário, bem como os que se repetiram após o ajuizamento da ação, acrescido de juros e correção monetária, nos moldes do Manual de Cálculos da Justiça Federal. Condeno a ré ao pagamento de honorários advocatícios no percentual de 10% (dez por cento) sobre o valor da causa.
20.	A consulta processual dos autos no sítio da Justiça Federal no Rio Grande do Norte e do Tribunal Regional Federal da 5º Região não informou a tramitação processual.
21.	Como há sentença judicial determinando expressamente a manutenção do valor pago em dezembro/2013 (R$ 883,33 - peça 30, pg. 20) ; deve-se, por isso, o pagamento ser mantido.
22.	Por outro lado, o TCU é instância distinta e independente da judicial. A decisão judicial assecuratória da averbação tida por irregular pelo TCU não lhe subtrai a competência constitucional de apreciar a legalidade do ato. O entendimento expresso por órgão do Poder Judiciário não vincula a decisão do TCU no que concerne ao mérito do ato. São nesse sentido os Acórdão 1857/2003-TCU-Plenário (relator Ministro Adylson Motta) , 1.376/2013-1ª Câmara (relator Ministro Valmir Campelo) e 3.016/2013-2ª Câmara (relator Ministro José Jorge) , entre outros.
23.	Assim, embora não possa o TCU determinar o expurgo do pagamento, cabe-lhe, sim, no âmbito da competência constitucional que lhe foi atribuída, pronunciar-se quanto ao mérito da concessão. E, nesse aspecto, como registrado acima, foi constatada irregularidade que enseja apreciação pela ilegalidade do ato e recusa de registro.  
24.	Destarte, muito embora o ato reste ilegal, os seus efeitos deverão respeitar a decisão judicial acima descrita. Assim, em observância à decisão judicial, não pode o TCU determinar ao gestor de pessoal qualquer medida tendente a reduzir ou extirpar a parcela tida por irregular. 
25.	Dessa forma, caberá proposta de ilegalidade e recusa de registro do ato, nos termos do art. 260, § 1o, do Regimento Interno do TCU; deixando-se, todavia, de propor medidas saneadoras da questão.
Rubrica embasada em decisão judicial ("28,86%") 
26.	O percentual refere-se a diferença entre o reajuste de remuneração concedido aos referidos servidores e aquele concedido, na mesma ocasião, aos servidores militares por meio da Lei 8.622/1993. Na ocasião, os servidores civis foram contemplados com reajuste inferior àquele concedido aos militares.
27.	Em um primeiro momento, inúmeros servidores obtiveram o pagamento desse percentual de 28,86% por meio de decisões judiciais favoráveis. Contudo, a própria Administração, por meio da Medida Provisória 1.704/1998, reeditada pela Medida Provisória 2.169-43/2001, estendeu o reajuste de 28,86% aos servidores públicos civis.
28.	No caso tratado no presente processo, houve continuidade do pagamento destacado do índice de 28,86% mesmo após a incorporação desse percentual determinada pela Medida Provisória 1.704/1998, reeditada pela Medida Provisória 2.169-43/2001. 
29.	Essa continuidade implica duplicidade de pagamento do índice de 28,86%. Assim, uma mesma circunstância foi valorada em mais de um momento, contrariando, assim, o princípio do non bis in idem. 
30.	Além disso, há que se considerar que todas as carreiras de servidores públicos já foram reestruturadas por lei posteriormente à Medida Provisória 1.704/1998, reeditada pela Medida Provisória 2.169-43/2001, o que inclui novas tabelas remuneratórias (Leis 11.784/2008 e 13.324/2016) . 
31.	Assim, o pagamento destacado da parcela de 28,86% constitui irregularidade que leva à ilegalidade do ato de concessão de aposentadoria.
32.	Cabe observar que não há que se falar em ofensa à coisa julgada, pois, "a coisa julgada é limitada pela situação jurídica sob cuja órbita se configurou" (voto condutor do Acórdão 6739/2010-TCU-Primeira Câmara, relator Ministro Walton Alencar Rodrigues) .  No caso, a situação que deu suporte à concessão judicial da parcela não subsiste após o advento da Medida Provisória 1.704/1998, reeditada pela Medida Provisória 2.169-43/2001, e também pelas estruturas remuneratórias implementadas pelas Leis 11.784/2008 e 13.324/2016. Neste sentido, cita-se também o Acórdão 1857/2003-TCU-Plenário, relator Ministro Adylson Motta.
33.	Na mesma linha, os acórdãos proferidos pelo Supremo Tribunal Federal nos autos do Recurso Extraordinário 241.884-ES, relator Ministro Sepúlveda Pertence, Agravo em Mandado de Segurança 32.435, relator Ministro Celso de Mello.
34.	A supressão do pagamento destacado da parcela de 28,86% não caracteriza, portanto, desrespeito à coisa julgada, mas, sim, mera equalização dos vencimentos em face de panorama jurídico posterior. Neste sentido, cita-se o Acórdão 2998/2013-TCU-Segunda Câmara, relator Ministro Benjamin Zymler.
35.	A jurisprudência do TCU nos casos de pagamento destacado do percentual de 28,86% é pacífica no sentido da ilegalidade e da cessação dos pagamentos (Acórdão 3551/2014-TCU-Primeira Câmara, relator Ministro Benjamin Zymler, e 2.594/2014 da Segunda Câmara, relatora Ministra Ana Arraes) .
36.	Realizada a oitiva sobre a questão, a interessada apresenta o precedente do STF exposto no julgamento do MS 31.412 ("informativo 680") . Neste julgado, o STF, em síntese geral, considerou a impossibilidade de desconstituição, por parte do TCU, de decisão judicial já transitada em julgado.
37.	Conforme já exposto (itens 32 a 34) , não se está, neste caso, operando a desconstituição da coisa julgada. Destarte, não resta acatar os argumentos expostos.
38.	Cabe, assim, proposta de ilegalidade e recusa de registro do ato, nos termos do art. 260, § 1o, do Regimento Interno do TCU.
CONCLUSÃO
39.	Caberá proposta de apreciar o ato pela ilegalidade, em vista do pagamento irregular de 28,86% e da rubrica "diferença individual"; quedando-se, todavia, de adotar medidas para supressão do pagamento desta última vantagem em face da existência de decisão judicial suportado no pagamento.
PROPOSTA DE ENCAMINHAMENTO
40.	Ante o exposto, propõe-se:
a) considerar ilegal e recusar registro ao ato abaixo nominado, com base nos arts. 71, inciso III, da Constituição Federal, 1º, inciso V, e 39, inciso II, da Lei 8.443/1992 e 260, § 1º, do Regimento Interno do Tribunal de Contas da União (TCU) ;
- ELIANE FEITOSA CONFESSOR, CPF XXX.147.644-XX, ato número 10802703-04-2011-000040-2.
b) no que tange ao pagamento fundamentado em decisão judicial ("28,86%") , dispensar a devolução dos valores indevidamente recebidos até a data da ciência do Núcleo Estadual do Ministério da Saúde no Estado do Rio Grande do Norte do Acórdão que vier a ser proferido, com base no Enunciado 106 da Súmula da Jurisprudência do TCU;
c) esclarecer à interessada que, no caso de não provimento de recurso eventualmente interposto junto ao TCU, deverão ser repostos os valores recebidos após a ciência do acórdão;
d) determinar ao Núcleo Estadual do Ministério da Saúde no Estado do Rio Grande do Norte, com base no art. 45 da Lei 8.443/1992, que:
d.1) faça cessar o pagamento embasada em decisão judicial ("28,86%") decorrente do ato impugnado, comunicando ao TCU, no prazo de quinze dias, as providências adotadas, nos termos dos art. 262, caput, do Regimento Interno do TCU, 8º, caput, da Resolução - TCU 206/2007;
d.2) informe à interessada o teor do Acórdão que vier a ser prolatado, encaminhando ao TCU, no prazo de trinta dias, comprovante da data de ciência pela respectiva interessada, nos termos do art. 4º, § 3º, da Resolução - TCU 170/2004."
	É o relatório.

8.1. Karinna Coeli Dantas de Oliveira Martins (4.027/OAB-RN) e outros, representando Eliane Feitosa Confessor.

Procurador Rodrigo Medeiros de Lima.

PESSOAL. APOSENTADORIA. PERCEPÇÃO DE VANTAGENS INDEVIDAS. ILEGALIDADE.

APOSENTADORIA (APOS)

Secretaria de Fiscalização de Pessoal (SEFIP).

Trata-se do exame de ato de concessão de aposentadoria de Eliane Feitosa Confessor, ex-servidora vinculada ao Núcleo Estadual do Ministério da Saúde no Estado do Rio Grande do Norte.
2.	As irregularidades levantadas pela unidade técnica consistem tão somente no pagamento de rubricas de diferença individual da Lei 12.998/2014 e de "decisão judicial 28,86%". 
3.	Em relação ao pagamento de diferença individual da Lei 12.998/2014, a unidade técnica realizou análise percuciente do pagamento da referida rubrica, transcrita no relatório que antecede este voto. Importa, para clareza do raciocínio, transcrever a conclusão da unidade sobre a ilegalidade do pagamento: 
15.	Diante disso, a fim de avaliar a regularidade do pagamento em tela, analisando o contracheque constante à peça 30, pgs. 3 e 16, verifica-se que o valor pago a título de PCCS, em fev/2006, sob a forma de sentença judicial, era de R$ 1.728,91, valor que se alterou, já sob a rubrica de DPNI, para R$ 883,33 em jul/2011, mês de implementação completa da reestruturação disposta na Lei 11.355/2006, conforme dissertado acima.
	Mês/ano
	Rubrica
	Valor (R$) 

	Jul 2011
	VENCIMENTO BASICO             
	3.383,00

		ANUENIO - ART.244, LEI 8112/90
	811,92

	Subtotal - jul 2011 (A) 
	
	Fev 2006
	VENCIMENTO BASICO             
	588,07

		ANUENIO - ART.244, LEI 8112/90
	141,13

		GRAT.ATIV.EXECUT/GAE LD.13/92 
	940,01

	Subtotal - fev 2006 (B) 

	Diferença (C=A-B) 
	2.525,71

	PCSS pago em fev 2006 (D) 
	1.728,91

	Resíduo (=D-C) 
	-

16.	Entretanto, no mesmo período, os valores de remuneração resultantes do vencimento básico (rubricas "VENCIMENTO BASICO", "ANUENIO" e "GRAT.ATIV.EXECUT/GAE LD.13/92") totalizaram R$ 1.095,12 em fev/06, enquanto que esses mesmos valores alteraram-se para R$ 2.153,88 em jul/2011 (soma das rubricas "VENCIMENTO BASICO" e "ANUENIO", já que rubrica "GRAT.ATIV.EXECUT/GAE LD.13/92" foi incorporada ao vencimento básico) , sendo que esta diferença de valores deveria ter absorvido quase que por completo o valor que era pago a título de PCCS em fev/2006, no valor de R$ 1.135,38, devendo restar apenas um resíduo de R$ 76,62, conforme abaixo detalhado.
17.	Cabe destacar que esta forma de absorção é a que se conforma ao disposto no § 3º do artigo 2º da Lei 11.355/2006, já descrito no item 10.
18.	Logo, depreende-se que não houve a absorção da DPNI preconizada pelo artigo 2º, §4º, da Lei 11.355/2006, sendo que a parcela "DIFERENCA INDIVIDUAL L.12998" atualmente é percebida irregularmente, visto que é originada da DPNI, conforme já dissertado (item 14) . 
4	À vista disso, é notória a irregularidade do pagamento da parcela "DIFERENÇA INDIVIDUAL L.12998" à interessada. 
5.	Todavia, como alegado pela autora, há sentença judicial suportando o pagamento - Processo 0806538-17.2014.4.05.8400 (peça 27, p. 11-43) - o qual não foi possível analisar a tramitação processual. 
6.	No tocante à  decisão judicial supracitada, destaco que embora assegure a continuidade do pagamento, o princípio da independência das instâncias possibilita que o TCU manifeste entendimento diverso daquele declarado por instâncias do Poder Judiciário, inclusive mediante o julgamento pela ilegalidade de atos de aposentadoria concedidos com vantagens albergadas por decisões judiciais, salvo quando o Tribunal for parte e a determinação for expedida pelo Supremo Tribunal Federal, o que não é o caso em análise.
7.	Desse modo, em que pese este Tribunal, no âmbito da competência constitucional que lhe foi atribuída, pronunciar-se quanto à ilegalidade da concessão, não poderá determinar qualquer medida que reduza ou extinga a parcela tida por irregular.
8. 	Quanto à rubrica embasada em decisão judicial ("28,86%") , verifico que, de fato, houve continuidade do pagamento destacado do índice de 28,86% mesmo após a incorporação desse percentual determinada pela Medida Provisória 1.704/1998, reeditada pela Medida Provisória 2.169-43/2001, configurando duplicidade de pagamento. 
9. 	A interessada argumentou ser impossível, conforme precedente do Supremo Tribunal Federal, a desconstituição, por parte do TCU, de decisão judicial já transitada em julgado. Contudo, o fundamento que permitiu a concessão judicial da parcela não subsiste após o advento das supracitadas Medidas Provisórias.
10. 	Desse modo, não há que se falar em desconstituição à decisão judicial já transitada em julgado, haja vista que se trata apenas de mera equalização dos vencimentos em face de panorama jurídico posterior.
11. 	Por conseguinte, deve o ato de aposentadoria ser considerado ilegal, com a consequente recusa de registro.
Dessa forma, acolhendo a instrução da unidade técnica, cujos fundamentos incorporo como razões de decidir, VOTO no sentido de que o Tribunal aprove o Acórdão que ora submeto à deliberação deste Colegiado.
TCU, Sala das Sessões Ministro Luciano Brandão Alves de Souza, em 11 de junho de 2019.
Ministro JOÃO AUGUSTO RIBEIRO NARDES 
Relator